---
title: "Proyecto 2"
output: github_document
---

```{r setup, include=FALSE}
knitr::opts_chunk$set(echo = TRUE)

library(tidyverse)
library(ggplot2)
library(datasets)
library(cluster)
library(factoextra)
library(dplyr)
library(readr)
```

```{r}
head(beats)
```

## Eliminar datos
Aqui eliminaremos columnas de datos que no son necesarias
```{r}
beats <-  beats[, !(colnames(beats)%in% c("artist_id","album_id","album_type", "album_release_date" , "album_release_year" , "album_release_date_precision","analysis_url", "disc_number","track_href","track_preview_url", "track_uri" , "external_urls.spotify", "album_name", "mode_name", "type"))]
head(beats)
```

## Limpieza de la BBDD
En este paso eliminaremos los datos NA y duplicados
```{r}
beats[beats == ""] <- NA
beats <- na.omit(beats)

beats <- beats[!duplicated(beats$track_id),]
```

## Contar canciones repetidas
```{r}
beats %>% count(duplicated(beats$track_name))
```

```{r}
beats %>% distinct(track_name, .keep_all = TRUE, )
```

```{r}
beats$duplicate <- duplicated(beats[,c("track_name", "artist_name")])
beats2 <-beats %>%filter(beats$duplicate == TRUE) %>% arrange("track_name", "duration_ms", desc(duration_ms))
```

```{r}
beats2 <- beats2 %>%distinct(track_name, artist_name, .keep_all = TRUE)
```

```{r}
beats <- beats[!(beats$duplicate == TRUE),]
```

```{r}
beats <- rbind(beats,beats2)
```

```{r}
beats$duplicate <- NULL
```

Hasta aqui consideraremos listo el proceso de limpieza.

## Transformacion de datos
Transformamos cada variables al tipo de variable que realmente corresponde
```{r}
beats$track_id <- as.character(beats$track_id)
beats$track_name <- as.character(beats$track_name)

beats$danceability <- as.double(as.character(beats$danceability))
beats$energy <- as.double(as.character(beats$energy))
beats$key <- as.double(as.character(beats$key))
beats$loudness <- as.double(as.character(beats$loudness))
beats$mode <- as.double(as.character(beats$mode))
beats$speechiness <- as.double(as.character(beats$speechiness)) 
beats$acousticness <- as.double(as.character(beats$acousticness))
beats$instrumentalness <- as.double(as.character(beats$instrumentalness))
beats$liveness <- as.double(as.character(beats$liveness))
beats$valence <- as.double(as.character(beats$valence))
beats$tempo <- as.double(as.character(beats$tempo))
beats$time_signature <- as.numeric(as.character(beats$time_signature))
beats$duration_ms <- as.double(as.character(beats$duration_ms))
```

## Escalamiento de los datos
```{r}
data_sca<-beats %>% slice_sample(n=5000)
```

```{r}
data_sca <- data_sca%>% mutate (duration_min = data_sca $ duration_ms / 60000)
```


```{r}
data_sca <- filter(data_sca, data_sca$duration_min > 3)
summary(data_sca)
```

```{r}
boxplot(data_sca$danceability, horizontal = TRUE)
```

